【裁判字號】    92,交抗,7
【裁判日期】    920430
【裁判案由】    違反道路交通管理處罰條例聲明異議
【裁判全文】
臺灣高等法院花蓮分院刑事裁定               九十二年度交抗字第七號
    抗  告  人  交通部公路總局臺北區監理所花蓮監理站
    法定代理人  甲○○
    受 處分 人  乙○○
右抗告人因受處分人違反道路交通管理處罰條例案件，不服臺灣地方法院九十二年度
交聲字第六號中華民國九十二年三月十三日第一審裁定（原處分案號：花監五字第裁
四四－Ｐ00000000號），提起抗告，本院裁定如左：
    主  文
抗告駁回。
    理  由
一、按書面之行政處分自送達相對人及已知之利害關係人起；書面以外之行政處分自
    以其他適當方法通知或使其知悉時起，依送達、通知或使知悉之內容對其發生效
    力。行政程序法第一百十條第一項定有明文。
二、查受處分人所有車號Ｊｃ－四０四二號自用小客車，因未於民國（下同）八十五
    年六月一日參加定期檢驗，逾期六個月以上，而經抗告人於八十八年十月七日註
    銷其牌照，此有抗告人之移送書及檢送之汽車車籍查詢資料在卷可稽。該「逾檢
    註銷牌照」係抗告人對受處分人所為之行政處分，依前開規定，須自送達受處分
    人或以其他適當方法通知或使其知悉時起，始對受處分人發生效力。原裁定因以
    抗告人疏未將註銷牌照之行政處分合法通知受處分人，致受處分人不知其汽車牌
    照已遭註銷，主觀上並無使用註銷牌照之故意為由，撤銷抗告人之處分，同時諭
    知受處分人不罰，並無不合。
三、抗告意旨略以：受處分人未依道路交通安全規則第二十三條後段規定，於戶籍有
    所異動時前往公路監理機關辦理變更登記；另行車執照亦註明「有效日期及指定
    檢驗日期」，且加註每年四月及七月自用車輛應繳納汽車牌照稅及燃料使用費，
    媒體上亦有提醒報導；而受處分人從八十六年至今，均未依規定辦理，亦未向稅
    捐機關及公路監理機關查詢並申請補單，至不知其車籍狀態，顯有嚴重過失；抗
    告人依據道路交通處罰條例第十二條第一項第二款及第二項之規定，裁處受處分
    人罰鍰新台幣七千元及扣繳牌照，應無違誤云云。惟抗告人對受處分人所為「逾
    檢註銷牌照」之行政處分，既未送達受處分人或以其他適當方法通知或使其知悉
    牌照已被註銷，即尚未發生牌照註銷之效力。則抗告人以受處分人「使用註銷牌
    照行駛」為由，加以裁處，自非有據。是本件抗告不能認為有理由，應予駁回。
據上論斷，應依道路交通案件處理辦法第二十六條，刑事訴訟法第四百十二條，裁定
如主文。
中      華      民      國      九十二      年      四    月    三十    日
                                    審判長法官  吳  鴻  章
                                          法官  張  健  河
                                          法官  林  慶  煙
右為正本證明與原本無異。
本件不得再抗告。
                                        書記官  陳  萬  山
中      華      民      國      九十二      年      四    月    三十    日


司法院資訊處製作；財團法人民間司法改革基金會備份。
